Bruna Cristina de Souza Araujo

Idade: 20 anos

Cidade: Araranguá - SC

Celular: (48) 99817-2661

E-mail: brunacriistinaaraujo@gmail.com

Perfil profissional:

Sou Bruna, tenho 20 anos, nasci e cresci no extremo sul catarinense e completamente apaixonada por lidar com pessoas e suas individualidades!

Me formei em 2022 em Gestão de Recursos Humanos, atualmente estou cursando Pós-graduação em Psicologia Organizacional onde estou desenvolvendo múltiplos aprendizados. Comecei na área de RH com 17 anos como Jovem Aprendiz onde apenas organizava as documentações pertencentes ao setor.

Atualmente busco me especializar cada vez mais nessa profissão onde adquiri um carinho tão grande!

Em janeiro deste ano, comecei um novo caminho na SouJunior, onde estou absorvendo muitos aprendizados na área de Tecnologia com uma equipe incrível!

Costumo me considerar uma pessoa criativa, comunicativa e resiliente.

Estou buscando Free-lancer para complementar minha renda atual.

Formação:

- Pós-graduação (Especialização) em Psicologia
 Organizacional Previsão de conclusão em 09/2024
- Ensino superior em Gestão de Recursos Humanos Conclusão em 12/2022

- Curso de qualificação profissional em Recrutamento e Seleção: da vaga ao onbording (Feedz Educa) – 05/2024 a 05/2024
- Curso de qualificação profissional em Tech Recruiter do Zero (Feel Academy) – 03/2024 a 03/2024
- Curso de qualificação profissional em Tech Recruiter:
 Estruturando um Recrutamento em TI (Sólides Tecnologia) –
 10/2023 a 10/2023

Experiência Profissional:

Tech Recruiter PJ - Feel Tech RH

(07/2024 – Atualmente)

- Divulgação de vagas da área de Tecnologia;
- Triagem de currículos;
- Entrevistas;
- Relatórios de pareceres de candidatos.

Consultora de Recrutamento e Seleção Free-lancer – RH Shopping

(05/2024 - 07/2024)

- Divulgação de vagas em plataformas ATS: Quickin, Pandapé e InfoJobs;
- Triagem de currículo;
- Entrevistas por competências;
- Fechamento de vagas do ramo do varejo.

Assistente de RH Pleno CLT – Industrial Pagé

(06/2023 - 01/2024)

Assistente de RH Junior CLT

(07/2022 - 06/2023)

- Auxílio no R&S e DP;
- Conferência de documentos admissionais;

- Cadastro e integração de novos profissionais;
- Controle de treinamentos;
- Endomarketing;
- Espelho ponto e relógio ponto;
- Produção de crachás;
- Análise de promoções e demissões;
- Entrevistas de desligamento;
- Lançamentos em folha de pagamento;
- Atendimento de profissionais para dúvidas diversas perante ao setor;
- Cálculo de férias;
- Homologações com sindicato;
- Sistema Metadados;
- Benefício (Parcerias, Seguro de Vida, Plano de Saúde);
- Compras de VT;
- Triagem de currículos;
- Entrevistas operacionais;
- Agendamento de entrevistas;
- Pesquisa de clima;
- Relatórios para indicadores.

Assistente de Contabilidade CLT – Cristiano Contabilidade (02/2022 – 07/2022)

- Emissão de notas fiscais;
- Arquivo de documentos;
- Gerava FGTS/INSS para as empresas clientes;
- Administração de alvarás;
- Auxiliava nas entregas de EPI's para condomínios;
- Montava apresentação para reuniões;
- Sistema Domínio.

Jovem Aprendiz CIEE – Empresa União de Transporte LTDA

- Recepção de motoristas;
- Atendimento de telefonemas;
- Lançamento de vales transportes;
- Arquivo de currículos;

Arquivo de atestados médicos.

Projetos:

Head de Talent Ops Voluntária – SouJunior (05/2024 – Atualmente)

- Vice-head do time de recrutamento;
- Onbording Assíncrono via Google Classroom;
- Templates;
- Padronização de processos com Fluxograma e ITP;
- Jornada da vaga;
- Fluxo da vaga;
- R&S do time de recrutamento.

Tech Recruiter Junior Voluntária – SouJunior (01/2024 – 05/2024)

- Entrevistas na área de tecnologia;
- Atualização de dados processuais das vagas;
- Experiência com vagas de Back-end (FastAPI, Python, NodeJS), Social Media, PMM e Agile);
- Ponto focal na crise um novo produto (Backoffice RH).

Competências (palavras-chave): Tech Recruiter; Recursos Humanos; RH; Assistente de RH; Recrutamento de TI; Tech Recruitment; Recrutamento Tech; Seleção Tech; R&S; Treinamento; Endomarketing; DP; Benefícios, LATAM; Documentações; Redação; Comunicação Oral; Espanhol; Psicologia Organizacional; Capacidade de Organização; Quickin; Liderança; Liderança de Equipe; Seleção de Pessoal; Avaliação de Desempenho; Relatórios; Avaliação de Candidatos; Planilhas Google; Pensamento Crítico; Trabalho em Equipe; Gestão de Pessoas; Comunicação Interpessoal; Candidatos Qualificados; Recrutamento Humanizado; Entrevistas por Competências; Alinhamento de Vagas; Discord; GitHub; Treinamento e Desenvolvimento; Serviços de Recrutamento de Pessoal; Capacidade de Adaptação; Comunicação Interna; Gestão de Benefícios; Trello; Tech Recruitment; Marketing Interno; Treinamento; Nota Fiscal Eletrônica; Domínio Sistemas; Currículos; Arquivo; Triagem de Currículos; Recrutamento.